【裁判字號】    99,訴,1072
【裁判日期】    991206
【裁判案由】    清償借款
【裁判全文】
臺灣臺中地方法院民事判決  99年度訴字第1072號
原      告  國泰世華商業銀行股份有限公司
法定代理人  汪國華
訴訟代理人  郭世洪
被      告  張細鳳
上列當事人間清償借款事件，本院於民國99年11月22日言詞辯論
，判決如下：
    主      文
被告應給付原告新臺幣壹佰萬元，及自民國八十八年三月三日起
至清償日止，按週年利率百分之九點五計算之利息。
訴訟費用由被告負擔。
本判決於原告以新臺幣拾肆萬元供擔保後，得假執行。但被告
如以新臺幣壹佰萬元為原告預供擔保，得免為假執行。
    事實及理由
一、原告起訴主張：被告邀同訴外人余卯清、楊聰淮為連帶保證
    人，於民國85年6月19日向原告所概括承受之原第七商業銀
    行股份有限公司(下稱原第七銀行)借款新臺幣(下同)7600萬
    元，約定最後清償期為92年6月19日，利息按年息9.5%計算
    ，如一期未按期繳納本息，即喪失分期攤還之期限利益，且
    逾期清償在6個月以內者，按上開利率10%，超過六個月者，
    按上開利率20%計付違約金。詎被告本息僅繳至85年7月18日
    ，自85年7月19日起即未依約繳付本息，迭經催討，均置之
    不理，爰依據消費借貸之法律關係，先就其中100萬元借款
    ，請求判決如主文第1、2項所示，並陳明願供擔保，請准宣
    告假執行。
二、被告則以：被告並未向原告借款，原告於起訴狀所提出之借
    據，均非被告簽名及用印等語置辯，請求駁回原告之訴及假
    執行之聲請，並陳明如受不利判決，願供擔保，請准宣告免
    為假執行。
三、原告主張概括承受原第七銀行之事實，業據其提出行政院金
    融監督管理委員會函為證，並為被告所不爭執，此部分事實
    ，堪信為真實。至原告主張被告有向原第七銀行借款7600萬
    元之事實，則為被告所否認，並以前詞置辯。經查，
  (一)原告主張被告有向原第七銀行借款7600萬元之事實，業據其
    提出借據、授信約定書、相互保證書等件為證，此情核與證
    人即上開相互保證書對保人巫瑞堂於99年8月2日言詞辯論時
    結證稱：「是我親自去對保沒錯，是被告她本人沒有錯，她
    有簽名。」、證人宋錦釗於99年9月6日言詞辯論時證稱：「
    (法官問：提示借據，是否有看過？是否為被告親自簽名？
    是否認識被告？)答：有看過借據，我認識被告當初是我去
    對保的，是她本人沒錯，名字確實是被告所簽名的，印章也
    是她自己的沒錯。」，足認被告有向原告所概括承受之原第
    七銀行借款7600萬元。被告抗辯未於借據上簽名及用印云云
    ，不足採信。
  (二)按債權債務之主體，應以締結契約之當事人為準，故凡以自
    己名義與人結約為債務之負擔者，即對於債權人當然負契約
    上當事人應有之責任，至其實際享用債權金額之為何人，原
    非所問，不得以所借之款係供給他人使用為詞，對於債權人
    主張免責，有最高法院18年上字第1690號、19年上字第382
    號判例可參。被告有向原告所概括承受之原第七銀行借款
    7600萬元，已如前述，依約即為借款契約之借款人，其所貸
    得之款項，亦經原告所概括承受之原第七銀行於85年6月19
    日將7600萬元匯入被告設在該行第0000000000000號活期帳
    戶內，有原告所提出之存款印鑑卡、交易明細資料在卷可憑
    ，而被告於99年10月18日本院言詞辯論時亦自承：「印鑑卡
    是我簽的沒錯，但我只是去開戶而已，...」，揆諸上開最
    高法院判例，被告對於原告當然負借款契約上借款人應有之
    責任，自不得於事後抗辯其為「人頭」、不認識連帶保證人
    ，推卸借款人依約返還借款本息之義務。
四、綜上所述，被告為借款契約之借款人，對於原告當然負借款
    契約上借款人應有之責任。從而，原告基於消費借貸之法律
    關係，請求被告給付如主文第1項所示之本金及約定利息，
    為有理由，應予准許。
五、兩造陳明願供擔保，請准為假執行及免為假執行，經核均無
    不合，爰各酌定相當擔保金額併准許之。
六、本件事證已明，兩造其餘攻擊防禦方法，經審酌結果核與
      本判決之結論無影響，爰不予以一一論述，併予敘明。
七、據上論結，本件原告之訴為有理由，依民事訴訟法第78條、
    第385條第1項前段、第390條第5項，判決如主文。
中    華    民    國    99    年    12    月    6     日
                  民事第一庭  法  官  劉正中
以上為正本係照原本作成。
如對本判決上訴，須於判決送達後20日內向本院提出上訴狀（須
附繕本）。
中    華    民    國    99    年    12    月    6     日
                              書記官

司法院資訊處製作；財團法人民間司法改革基金會備份。
